臺灣臺北地方法院民事裁定
111年度小上字第30號
上  訴  人  顏顏雲  

被 上訴 人  蔡上偉  

上列當事人間請求損害賠償事件，上訴人對於民國110年11月30
日本院臺北簡易庭110年度北小字第3715號第一審判決提起上訴
，本院裁定如下：
    主  文
上訴駁回。
第二審訴訟費用新臺幣壹仟伍佰元由上訴人負擔。
    理  由
一、按對於小額訴訟之第一審裁判之上訴，非以其違背法令為理
    由，不得為之，民事訴訟法第436 條之24第2 項定有明文。
    次按上訴狀內應記載上訴理由，表明下列各款事項：一、原
    判決所違背之法令及其具體內容。 二、依訴訟資料可認為
    原判決有違背法令之具體事實，民事 訴訟法第436 條之25
    亦有明定。再所謂違背法令，依民事訴訟法第436 條之32第
    2 項準用同法第468 條、第469 條第1 款至第5 款規定，係
    指判決不適用法規或適用不當者，為違背法令；判決有同法
    第469 條第1 款至第5 款所列情形之一者，為當然違背法令
    。準此，當事人對於小額訴訟之第一審裁判上訴，如依民事
    訴訟法第468條規定，以小額程序第一審判決有不適用法規
    或適用法規不當為理由時，其上訴狀或理由狀應有具體之指
    摘；如以民事訴訟法第469條第1至5款所列各款情形為理由
    時，其上訴狀或理由狀，應揭示合於該款之事實。如未依上
    述方法表明，或其所表明者與上開法條規定不合時，即難認
    已合法表明上訴理由，其上訴自非合法。至同法第469 條第
    6 款「判決不備理由或理由矛盾」，既未在同法第436 條之
    32第2 項準用之列，即不得以此為由，指摘第一審判決當然
    違背法令。另上訴不合法者，第二審法院應依同法第436條
    之32第2項準用第444條第1項規定，以裁定駁回之。
二、本件上訴意旨略以：本件道路交通事故初步分析研判表作成
    前並未通知伊到場，僅有被上訴人一面之詞，其結論顯與事
    實不符。伊於原審時雖表示無力負擔肇事責任鑑定費用，但
    並非對本件事故伊有肇事責任乙節不爭執，且本案雙方車損
    輕微，被上訴人所提二份估價單金額差異甚鉅，顯然均屬虛
    列，原審未就被上訴人請求賠償之內容進行證據調查，直接
    採用被上訴人所提證據逕為判決，顯有採用證據不當及判決
    理由不備之違法，爰請求廢棄原判決等語。　　
三、經查，上訴人所執上訴理由，無非就本件事故肇事責任歸屬
    以及被上訴人所請求金額是否係維修車輛必要費用等事項為
    爭執，核屬對原審為事實認定及證據斟酌、取捨之當否加以
    指摘，並未具體說明原判決有何不適用法規或適用不當之情
    形，復未指明其所違背之法規等情，且就整體訴訟資料亦無
    從認定原判決有何違背法令之具體事實，自難認上訴人對原
    判決之如何違背法令已有具體之指摘。又判決不備理由非屬
    小額事件之上訴理由，上訴人依此指摘原判決不當，亦非合
    法。揆諸首揭說明，本件上訴並非合法，應予駁回。
四、本件第二審訴訟費用額確定為如主文第2項所示金額，並由
    上訴人負擔。
五、據上論結，本件上訴為不合法，依民事訴訟法第436條之32
    第1項、第2項、第444條第1項前段、第436條之19第1項、第
    95條、第78條，裁定如主文。
中　　華　　民　　國　　111 　年　　2 　　月　　25　　日
            民事第六庭　審判長法　官　許純芳

                              法　官　陳智暉

                              法　官　石珉千
以上正本係照原本作成。
本裁定不得抗告。
中　　華　　民　　國　　111 　年　　3 　　月　　1 　　日
                              書記官  徐嘉霙